【裁判字號】    92,毒抗,64
【裁判日期】    920127
【裁判案由】    聲請強制戒治
【裁判全文】
臺灣高等法院臺中分院刑事裁定              九十二年度毒抗字第六四號
    抗  告  人
    即  被  告  甲○○
              即林明杰）  設.
右抗告人因聲請強制戒治案件，對於臺灣南投地方法院中華民國九十一年十二月二十
日裁定（九十一年度毒聲字第一二七六號），提起抗告，本院裁定如左：
    主    文
抗告駁回。
    理    由
一、本件原裁定以：被告甲○○前因施用毒品案件，經依臺灣臺中地方法院裁定送觀
    察、勒戒後，認有繼續施用毒品之傾向，經送強制戒治，嗣停止戒治後，再經臺
    灣臺中地方法院，以八十八年度毒聲字第三五一八號裁定撤銷停止戒治，令入戒
    治處所施以強制戒治，於八十九年四月十八日強制戒治期滿後，由臺灣臺中地方
    法院檢察署檢察官，於八十九年六月二日以八十九年度戒毒偵字第三二四號為不
    起訴處分確定在案。詎被告仍未戒除毒癮，又於五年內之九十一年十一月十日上
    午九時許，在彰化縣員林鎮○○路旁，以將第一級毒品海洛因摻入香煙之方式，
    非法施用第一級毒品海洛因一次。嗣於九十一年十一月十七日二十二時三十分許
    ，被告駕駛車牌號碼：九Ｊ─一二一八號自用小客車，途經南投縣草屯鎮○○路
    與稻香路口時，因形跡可疑，為警盤查查獲，並扣得其持有之第一級毒品海洛因
    ○．三公克，而發現上情之事實，業經被告自白不諱，復有上開不起訴處分書一
    紙在卷可稽。被告於前開不起訴處分後，五年內再犯毒品危害防制條第十條第一
    項之施用第一級毒品罪，因依同條例第二十三條第二項中段規定，裁定被告令入
    戒治處所施以強制戒治，經核並無違誤。
二、抗告意旨略稱：原裁定僅憑抗告人之自白，並未採取抗告人九十一年十一月十日
    上午九時後七十二小時內之尿液送鑑定，即認定抗告人施用毒品，抗告人經強制
    戒治後，即未再施用毒品，查獲之毒品海洛因係友人遺留在車上之物，並非抗告
    人所有，且抗告人於九十一年十月十七日查獲時之尿液檢驗，並無毒品之陽性反
    應云云。查抗告人於九十一年十月十七日查獲後，於警訊及檢察官偵查中均供稱
    ，伊於九十一年十一月十日上午九時，在彰化縣員林鎮○○路旁，以海洛因滲入
    香煙吸食一次。設抗告人未施用毒品，應不會於檢察官偵查中亦坦承其事，且抗
    告人於警訊及檢察官偵查中均供稱，查獲之毒品海洛因為其所有，足證抗告人所
    云該查獲之毒品，係友人遺留在車上，非其所有，顯不足採信。再抗告人於九十
    一年十一月十日上午九時施用毒品，至九十一年十一月十七日，體內毒品當已經
    新陳代謝排出，該日所採尿液檢驗未呈毒品陽性反應，並不能為被告有利之證據
    ，是抗告人之抗告為無理由，應予駁回。
據上論斷，應依刑事訴訟法第四百十二條裁定如主文。
中      華      民      國      九十二   年       一      月   二十七   日
                                    臺灣高等法院臺中分院刑事第五庭
                                          審判長法  官  袁  從  楨
                                                法  官  郭  同  奇
                                                法  官  胡  森  田
右正本證明與原本無異。
不得再抗告。
                                                書記官  王  瑩  澤
中      華      民      國      九十二   年       一      月   二十八   日
                                                                        Ｉ


司法院資訊處製作；財團法人民間司法改革基金會備份。
